# 请教陈版，股权的无偿划转及联营公司摊薄收益账务处理？

提问人：168 时间：2010-03-24 14:37:36
1 、股权的无偿划转的资产划出方的账务处理，现在有说按权益性交易处理，即 借：资本公积 贷：长期股权投资 又有说法是需要确认损益，即 借： 投资处理损益 贷：长期股权投资 2 、长期股权投资中的联营公司由于上市等产生摊薄收益，是计入损益还是作资本公积，一直没明确。 请陈版指教

回答人：chenyiwei
回复 楼主 168168 的帖子 1 、国有企业之间的股权等非货币资产的无偿划转，一般划入方和划出方均可作为调整资本公积处理：划出方作为对股东的分配；划入方作为接受股东的资本性投入。 2 、联营企业由于上市等产生的摊薄收益，在新准则下的权益法核算中应当作为视同处置收益，计入投资收益处理。老准则下明确规定计入“资本公积——股权投资准备”。